臺灣高等法院刑事判決　　　　　　　　 94年度上易字第660號
　　上　訴　人　臺灣宜蘭地方法院檢察署檢察官
　　被　　　告　甲○○
上列上訴人因被告違反毒品危害防制條例案件，不服臺灣宜蘭地
方法院93年度易字第31號，中華民國94年3月28日第一審判決（
起訴案號：臺灣宜蘭地方法院檢察署93年度毒偵字第1212號；移
送併辦案號：臺灣宜蘭地方法院檢察署94年度核退毒偵字第9號
、94年度毒偵字第90號、第413號），提起上訴，本院判決如下
：
    主  文
原判決撤銷。
甲○○連續施用第二級毒品，累犯，處有期徒刑拾月。扣案之第
二級毒品安非他命參包（合計毛重壹點零參公克），沒收銷燬之
；吸食器貳組、外包裝參只，均沒收。
    事  實
一、甲○○前因違反毒品危害防制條例案件，經臺灣宜蘭地方法
    院以90年度簡上字第24號判決判處有期徒刑6月，如易科罰
    金，以3百元折算1日確定，甫於民國（下同）91年8月20日
    易科罰金執行完畢。又甲○○前亦因施用毒品案件，經送觀
    察、勒戒及強制戒治，於90年9月12日停止戒治交付保護管
    束而釋放，並於91年4月26日保護管束期滿而執行強制戒治
    完畢。詎其猶不知悔改，明知安非他命為毒品危害防制條例
    第2條第2項第2款所規定之第二級毒品，不得擅自施用，竟
    仍於前開強制戒治執行完畢釋放後5年內，基於施用第二級
    毒品安非他命之概括犯意，自93年11月18日晚間某時起，至
    94年2月19日13時26分許回溯96小時內之某時止，在宜蘭縣
    五結鄉○○○路中六巷17號住處附近、宜蘭縣壯圍鄉等地（
    詳細地址不明）或其他不詳處所，以將安非他命置入玻璃吸
    食器內用火燒烤，再吸食其所生煙霧之方式，連續施用第二
    級毒品安非他命多次（約2、3天施用1次）。嗣分別於93
    年11月19日19時許，在宜蘭縣宜蘭市○○○路112巷30號內
    ，為警查獲，並扣得第二級毒品安非他命1包（毛重0.35公
    克）及其所有供施用第二級毒品安非他命所用之吸食器1組
    （案號：臺灣宜蘭地方法院檢察署93年度毒偵字第1212號）
    。93年12月18日11時許，在宜蘭縣宜蘭市○○○路112巷3
    0 號內，為警查獲，並扣得其所有供施用第二級毒品安非他
    命所用之吸食器1組（案號：臺灣宜蘭地方法院檢察署94年
    度毒偵字第190號）。93年12月30日22時30分許，在宜蘭
    縣礁溪鄉○○路125號之5庭園汽車旅館107號房內，為警查
    獲，並扣得第二級毒品安非他命2包（毛重0.68公克），（
    案號：臺灣宜蘭地方法院檢察署94年度核退毒偵字第9號）
    。94年2月19日7時許，在宜蘭縣五結鄉○○○路中六巷17
    號內，為警查獲（案號：臺灣宜蘭地方法院檢察署94年度毒
    偵字第413號）。
二、案經宜蘭縣警察局礁溪分局、宜蘭分局報請臺灣宜蘭地方法
    院檢察署檢察官偵查起訴及移送併辦。
    理  由
一、上揭犯罪事實，業據被告甲○○於本院審理時坦承不諱（見
    本院94年6月8日審判程序筆錄），且其歷次為警查獲後所採
    之尿液，經送檢驗結果，確實均呈現安非他命、甲基安非他
    命陽性反應之事實，亦有宜蘭縣警察局礁溪分局偵辦毒品案
    件嫌疑犯尿液送驗編號姓名對照表2件、宜蘭縣警察局宜蘭
    分局毒品案件嫌疑人姓名及尿液編號對照表1件、宜蘭縣警
    察局蘇澳分局毒品案件嫌疑人姓名及尿液編號對照表1件、
    慈濟大學濫用藥物檢驗中心檢驗總表4件附卷可稽，復有第
    二級毒品安非他命3包（合計毛重1.03公克）及被告所有供
    施用第二級毒品安非他命所用之吸食器2組扣案可資佐證。
    此外，被告前因施用毒品案件，經送觀察、勒戒及強制戒治
    ，於90年9月12日停止戒治交付保護管束而釋放，並於91年4
    月26日保護管束期滿而執行強制戒治完畢等情，亦有全國施
    用毒品案件紀錄表、法務部全國檢察官線上查詢刑案人犯在
    監所最新資料報表、本院被告前案紀錄表各1件附卷可稽。
    依此，足徵被告上開自白確與事實相符，其於強制戒治執行
    完畢釋放後，五年內再犯本案連續施用第二級毒品罪之事證
    已臻明確，其犯行堪予認定，應依法論科。
二、查安非他命為毒品危害防制條例第2條第2項第2款所規定之
    第二級毒品，不得擅自施用，故核被告施用安非他命之行為
    ，係犯毒品危害防制條例第10條第2項之施用第二級毒品罪
    。其多次施用行為前後持有第二級毒品安非他命之低度行為
    ，分別為其施用之高度行為所吸收，均不另論罪。另被告多
    次施用第二級毒品安非他命之行為，均時間緊接，方法相同
    ，觸犯構成要件相同之罪名，顯係基於概括犯意反覆為之，
    應依連續犯之規定論以一罪，並依法加重其刑。又被告前因
    違反毒品危害防制條例案件，經臺灣宜蘭地方法院以90年度
    簡上字第24 號判決判處有期徒刑6月，如易科罰金，以3百
    元折算1日確定，甫於91年8月20日易科罰金執行完畢之事實
    ，有卷附之本院被告前案紀錄表1件可資參照，其於有期徒
    刑之執行完畢後，5年以內再犯本件有期徒刑以上之罪，為
    累犯，應依法遞加重其刑。
三、檢察官雖僅就事實欄被告遭警查獲之犯行提起公訴，餘如
    事實欄所載被告遭警查獲、、而移送併辦部份，因與
    前已起訴部分，有連續犯之裁判上一罪關係，為起訴效力所
    及，本院自應併予審判，附此敘明。
四、原審以被告罪證明確予以論罪科刑，固非無見。惟查（一）
    前開檢察官移送併辦部份即事實欄所載被告遭警查獲、
    部分，原審未及審理，尚有未洽。（二）毒品外包裝，為被
    告供施用毒品犯罪所用之物，且屬被告所有，即應依刑法第
    38條第1項第2款予以宣告沒收，方為適法（最高法院92 年
    度台上字第4587號判決參照）。原判決未將包裝毒品之外包
    裝宣告沒收，亦有未合。檢察官上訴意旨指摘原判決未及審
    酌事實欄之併辦部分不當，為有理由，應由本院將原判決
    予以撤銷改判。爰審酌被告之素行、智識程度；犯罪之動機
    、目的、手段；前已因施用毒品之犯行，經觀察勒戒、強制
    戒治及執行徒刑完畢，且甫於93年9月24日因施用毒品之犯
    行，經臺灣宜蘭地方法院以93年度訴字第27號判決判處罪刑
    確定（參見卷附之本院被告前案紀錄表及上開判決書），仍
    不知悔改，復繼續沾染毒品惡習，其施用毒品行為對於自身
    及社會所造成之危害程度非輕；施用第二級毒品之犯罪態樣
    及施用之次數、頻率；犯後已坦承犯行，態度尚佳等一切情
    狀，量處如主文第二項所示之刑。
五、扣案之第二級毒品安非他命3包（毛重1.03公克），不問是
    否屬於被告所有，均應依毒品危害防制條例第18條第1項前
    段規定，宣告沒收銷燬之。另扣案之吸食器2組係被告所有
    供施用毒品之器具；包裝前開安非他命所用之包裝袋3只，
    係被告所有供前開犯罪所用之物，應依刑法第38條第1項第2
    款宣告沒收。
據上論斷，應依刑事訴訟法第369條第1項前段、第364條、第299
條第1項前段，毒品危害防制條例第10條第2項、第18條第1項前
段，刑法第11條前段、第56條、第47條、第38條第1項第2款，判
決如主文。
本案經檢察官邱美育到庭執行職務。
中　　華　　民　　國　　94　　年　　6 　　月　　22　　日
　　　　　　　　　刑事第十一庭審判長法　官　陳祐輔
　　　　　　　　　　　　　　　　　  法　官　邱瑞祥
　　　　　　　　　　　　　　　　　  法　官　楊炳禎
以上正本證明與原本無異。
不得上訴。
                                    書記官  廖素花
中　　華　　民　　國　　94　　年　　6 　　月　　22　　日
附錄：本案論罪科刑法條全文
毒品危害防制條例第10條第2 項
施用第二級毒品者，處三年以下有期徒刑。
